【裁判字號】    97,易,3693
【裁判日期】    980109
【裁判案由】    竊盜
【裁判全文】
臺灣板橋地方法院刑事判決              97年度易字第3693號
公  訴  人  臺灣板橋地方法院檢察署檢察官
被      告  乙○○
上列被告因竊盜等案件，經檢察官提起公訴（97年度偵字第3054
3 號、第25084 號、第26492 號），被告於準備程序中對被訴之
事實為有罪陳述，本院裁定行簡式審判程序，並判決如下：
    主  文
乙○○竊盜，累犯，處有期徒刑陸月，扣案汽車鑰匙壹支沒收；
又竊盜，累犯，處有期徒刑伍月；又竊盜，累犯，處有期徒刑伍
月；又竊盜，處有期徒刑伍月。應執行有期徒刑壹年陸月，扣案
汽車鑰匙壹支沒收。
    事  實
一、乙○○前於民國九十一年間因違反毒品危害防制條例案件，
    經本院以九十一年度訴字第一八五九號判處有期徒刑十月、
    七月，應執行有期徒刑一年二月，上訴後，經撤回上訴而判
    決確定；又於九十三年間因竊盜等案件，經本院以九十一年
    度易字第二一０四號判處有期徒刑二年十月（竊盜部分）、
    罰金銀元三千元（侵占部分），上訴後，經撤回上訴而確定
    ；復於九十四年間因偽造文書案件，經本院以九十四年度訴
    字第一三一三號判決有期徒刑五月確定，另因竊盜案件，經
    本院以九十四年度易字第四四九號判處有期徒刑十月確定。
    上開各罪，經本院以九十六年度聲減字第七０二號裁定減刑
    （其中竊盜罪有期徒刑二年十月部分除外），並就有期徒刑
    部分定應執行三年六月十五日，於九十六年十一月三日縮刑
    期滿執行完畢，猶不思悔改，竟意圖為自己不法之所有，先
    後於下列時地為竊盜行為：
(一)乙○○於九十七年六月二十七日上午十時十五分許前某時，
    在桃園縣八德市○○路高架橋下，見戊○○所有之車號ＫＡ
    －九一七三號自用小客車停放在路旁，以其所有之汽車鑰匙
    一支，插入電門發動該自用小客車之引擎，將該車駛離，而
    竊取得手後供己代步使用。嗣於翌日（即同月二十八日）上
    午八時三十分許，乙○○駕駛上開自用小客車，行經桃園縣
    大溪鎮○○路九三九號前，經警攔檢查獲，並扣得前開車輛
    （已據戊○○領回）、上開汽車鑰匙一支及第一級毒品海洛
    因八包（所涉違反毒品危害防制條例案件部分，由檢察官另
    案起訴），而查悉上情。
(二)乙○○於九十七年八月十四日晚間八時許前，在臺北縣土城
    市○○路○段八十號前，見丙○○所有之車號ＢＶＦ－九二
    三號重型機車停放在該處，以機車鑰匙插入電門發動該機車
    之引擎，騎乘該機車離去，而竊取該機車得手後供己代步使
    用。
(三)乙○○於九十七年八月十九日晚間十時許，在臺北縣三峽鎮
    ○○街公園旁，見甲○○所有之車號ＬＹ九－七六七號重型
    機車之置物箱蓋子未蓋緊，將該蓋子打開，竊取置物箱內甲○○所有之女用皮包一只（內有甲○○之身分證、健保卡、
    普通重型機車駕駛執照、行車執照、保險卡及不詳金額之現
    金零錢等物）得手。嗣於同月二十一日下午八時二十二分許
    ，乙○○騎乘上開竊得之車號ＢＶＦ－九二三號重型機車，
    行經臺北縣三峽鎮○○路○段三二三號前，為警攔停查獲，
    並扣得前開車號ＢＶＦ－九二三號重型機車及其竊取該機車
    時所用之鑰匙一支，復於乙○○身上扣得其所竊取之甲○○
    之身分證、健保卡、普通重型機車駕駛執照、行車執照、保
    險卡（上開證件等物業據甲○○領回），而查悉上情。
(四)乙○○於九十七年八月三十日上午六、七時許，在桃園縣桃
    園市○○街二十三號前，見丁○○所有之車號ＧＤ六－五０
    七號重型機車停放在該處，以機車鑰匙一支，插入電門發動
    該機車之引擎，騎乘該機車離去，而竊取得手後供己代步使
    用。嗣於同日上午十一時許（起訴書誤載同日下午三時許）
    ，乙○○騎乘上開車號ＧＤ六－五０七號重型機車，在臺北
    縣三峽鎮○○路○段四八號前，因通緝案件為警查獲，並扣
    得該重型機車（已據丁○○領回），而查悉上情。
二、案經桃園縣政府警察局大溪分局報請臺灣桃園地方法院檢察
    署檢察官呈請臺灣高等法院檢察署令轉臺灣板橋地方法院檢
    察署檢察官，及臺北縣政府警察局三峽分局報告臺灣板橋地
    方法院檢察署檢察官偵查起訴。
    理  由
一、上揭竊盜等事實，業據被告乙○○於本院審理中坦承不諱，
    核與證人即被害人戊○○、甲○○、丁○○於警詢證述失竊
    之情節相符，復有車號ＫＡ－九一七三號自用小客車基本資
    料、桃園縣政府警察局車輛協尋電腦輸入單、贓物認領保管
    單、被告於九十七年六月二十八日為警查獲時現場照片、扣
    案之汽車鑰匙一支（以上見於臺灣桃園地方法院檢察署九十
    七年度偵字第一五二九九號偵查卷）；贓物認領收據、三峽
    分局交通分隊就車號ＢＶＦ－九二三號機車進行保管之代保
    管書、上開機車之失竊資料、車籍資料、車輛尋獲電腦輸入
    單、被告於九十七年八月二十一日為警查獲及查扣贓物照片
    、扣案之機車鑰匙一支（以上見臺灣板橋地方法院檢察署九
    十七年度偵字第二五０八四號偵查卷）；重型機車車號ＧＤ
    六－五０七號機車車籍查詢基本資料、失竊資料、贓物認領
    保管單、車輛協尋電腦輸入單、車輛尋獲電腦輸入單、贓車
    照片等件（九十七年度偵字第二六四九號偵查卷）在卷可稽
    。至被告竊取車號ＢＶＦ－九二三號重型機車時間一節，被
    告於警、偵及本院審理中固供稱其係九十七年八月十七日下
    午三時許，在土城市○○路○段竊取該機車等語，惟觀之上
    開車號ＢＶＦ－九二三號機車之失竊資料、車輛尋獲電腦輸
    入單均記載被害人發現該機車失竊時地，為九十七年八月十
    四日晚間八時許，在土城市○○路○段八十號等情，堪認被
    告竊取車號ＢＶＦ－九二三號機車之時間應為被害人發現機
    車遭竊即九十七年八月十四日晚間八時許前某時，被告供稱
    其係九十七年八月十七日下午三時許竊取該機車等語，應係
    時間推移而致記憶模糊，尚非足採，但不影響其有竊取該機
    車之事實認定，併予指明。綜上，足認被告自白竊取上開財
    物與事實相符，堪以採信。本案事證明確，被告犯行洵堪認
    定，應依法論科。
二、核被告乙○○如事實欄一(一)、(二)、(三)、(四)所示各次竊盜行為
    ，均係犯刑法第三百二十條第一項之竊盜罪。又被告先後四
    次竊盜犯行，其竊盜之時間、地點均不相同，顯見其犯意各
    別，行為互殊，應予分論併罰。查被告前有事實欄所載之有
    期徒刑執行完畢紀錄，有臺灣高等法院被告前案紀錄表在卷
    可按，其受有期徒刑之執行完畢後五年內故意再犯有期徒刑
    以上之罪，均為累犯，應依刑法第四十七條第一項規定加重
    其刑。爰審酌被告犯罪之動機、目的、手段、對被害人所造
    成之損害及所得利益，迄未賠償被害人所受損害，及被告國
    小畢業之智識程度（見警詢筆錄），暨其犯後坦承犯行等一
    切情狀，各量處如主文所示之刑，並定其應執行之刑，以示
    懲儆。
三、查被告如事實欄一(一)所示扣案之汽車鑰匙一支，係其所有並
    供該次竊盜犯罪所用之物，業據被告於審理中供承在卷，爰
    依刑法第三十八條第一項第二款規定宣告沒收。至如事實欄
    一(二)所示為警扣得之機車鑰匙一支，雖係供被告該次竊盜犯
    罪所用之物，但據被告供稱該鑰匙係其弟秦國泰所有等語，
    復無其他證據證明該鑰匙係被告所有，自不予宣告沒收；另
    被告如事實欄一(四)所示行竊時所用之機車鑰匙，未據扣案，
    況被告供稱該鑰匙係其弟秦國泰所有，亦不予宣告沒收，併
    此敘明。
據上論斷，應依刑事訴訟法第二百七十三條之一第一項、第二百
九十九條第一項前段，刑法第三百二十條第一項、第四十七條第
一項、第五十一條第五款，第三十八條第一項第二款，刑法施行
法第一條之一，判決如主文。
本案經檢察官李巧菱到庭執行職務。
中    華    民    國    98    年    1     月    9     日
                  刑事第十三庭  法  官  楊 志 雄
以上正本證明與原本無異。
如不服本判決應於收受判決後十日內向本院提出上訴書狀，並應
敘述具體理由。其未敘述上訴理由者，應於上訴期間屆滿後20日
內向本院補提理由書（均須按他造當事人之人數附繕本）「切勿
逕送上級法院」。
                                書記官  陳 春 銘
中    華    民    國    98    年    1     月    9     日
附錄本案論罪科刑法條全文：
刑法第 320條第1項：
意圖為自己或第三人不法之所有，而竊取他人之動產者，為竊盜
罪，處5年以下有期徒刑、拘役或500元以下罰金。


司法院資訊處製作；財團法人民間司法改革基金會備份。
